【裁判字號】    88,附民,666
【裁判日期】    890128
【裁判案由】    因傷害案附帶民訴
【裁判全文】
臺灣臺北地方法院刑事附帶民事訴訟判決            八十八年度附民字第六六六號
    原      告  乙○○
    訴訟代理人  沈美真律師
    被      告  甲○○
右列被告因八十八年度易字第二八六四號傷害案件，經原告提起附帶民事訴訟，本院
判決如左：
    主  文
原告之訴及假執行之聲請均駁回。
    事  實
一、原告訴之聲明及陳述：
  （一）原告訴之聲明：被告應給付原告新臺幣（下同）一百萬元及自起訴狀繕本送
        達翌日起按年息百分之五計算之利息。原告願提供現金或等值之銀行可轉讓
        定期存單供擔保，請准宣告假執行。
  （二）原告陳述略稱：原告與被告係夫妻，被告於民國八十七年九、十月間中秋節
        前後某日下午，因原告上班期間未接聽被告撥打之電話，而生齟齬，要求原
        告請假回家，然原告回公婆家後，被告竟以板凳捶打原告．並以拳頭打原告
        額頭，致原告額頭、兩肘、背部嚴重瘀血。嗣復於八十七年十二月二十二日
        下午六時三十分，在臺北縣汐止鎮○○○路宏基大樓前，駕車接原告回家，
        在車上與原告發生爭執，竟基於傷害人身體之犯意，出手捏原告，致原告受
        有兩前臂二乘二公分、左側大腿二乘二公分瘀傷，爰依民法第一百九十五條
        之規定對被告請求非財產上之損害賠償一百萬元。
二、被告未為任何聲明或陳述，亦未提出任何書狀。
    理  由
一、按刑事訴訟諭知無罪之判決者，對於附帶民事訴訟部分應以判決駁回原告之訴，
    刑事訴訟法第五百零三條第一項前段定有明文。次按因犯罪而受損害之人，於刑
    事訴訟程序得附帶提起民事訴訟，對於被告及依民法負賠償責任之人，請求回復
    其損害；法院認為原告之訴不合法或無理由者，應以判決駁回之，刑事訴訟法第
    四百八十七條第一項、第五百零二條第一項亦分別定有明文。又因犯罪而受損害
    之人，於刑事訴訟程序固得附帶提起民事訴訟對於被告請求回復其損害，但其請
    求回復之損害，以被訴犯罪事實所生之損害為限，否則縱令得依其他事由，提起
    民事訴訟，亦不得於刑事訴訟程序附帶為此請求，最高法院六十年臺上字第六三
    三號著有判例可資參照。
二、本件被告被訴於八十七年十二月二十二日傷害原告一案，業經刑事判決諭知無罪
    。另原告所主張被告於八十七年九、十月間中秋節前後某日下午傷害原告之犯行
    ，雖經檢察官移請併辦，惟因前開檢察官起訴部分經本院諭知被告無罪，該併辦
    部分應退回檢察官另行處理，故尚難認定原告係該被訴犯罪事實而受損害之人，
    原告於八十八年度易字第二八六四號傷害案件刑事訴訟程序所提附帶民事訴訟，
    不合刑事訴訟法第四百八十七條第一項之規定，揆諸前揭說明，原告之訴，均應
    予以駁回。假執行之聲請，失所依據，亦併予駁回。
結論：依刑事訴訟法第五百零二條第一項，第五百零三條第一項前段，判決如主文。
中      華      民      國    八十九    年      一      月    二十八    日
                                    臺灣臺北地方法院刑事第四庭
                                        法  官  吳  靜  怡
右正本證明與原本無異
對於本判決如不服非對刑事判決上訴時不得上訴並應於送達後十日內向本院提出上訴
狀
                                        書記官  李  春  松
中      華      民      國    八十九    年      二      月      九      日


司法院資訊處製作；財團法人民間司法改革基金會備份。
